臺灣花蓮地方法院民事裁定
110年度訴字第361號
聲  請  人
即  被  告  綠能空間實業有限公司

法定代理人  陳宏鎰  
訴訟代理人  潘祐霖律師
相  對  人
即  原  告  戴雯皓即元氣滿屋民宿

訴訟代理人  簡燦賢律師 
            林怡君律師
上列當事人間請求履行契約事件，聲請人聲請移轉管轄，本院裁
定如下：
    主  文
聲請駁回。
    理  由
一、按因契約涉訟者，如經當事人定有債務履行地，依同法第12
    條規定，亦得由該履行地之法院管轄；關於債務履行地之約
    定，無論以文書或言詞，抑以明示或默示為之，是否與債權
    契約同時訂定，固均無不可，即其履行地定有數處或雙務契
    約當事人所負擔之債務雙方定有互異之債務履行地者，各該
    履行地之法院亦皆有管轄權，惟必以當事人間有約定債務履
    行地之意思表示合致，始有該條規定之適用。又事件管轄權
    之有無，乃法院應依職權調查之事項，當事人如主張受訴法
    院依民事訴訟法第12條規定有管轄權，而為對造所否認者，
    自仍應依同法第277條前段之規定，就該「定有債務履行地
    」之利己事實負其舉證責任（最高法院98年度台抗字第468
    號裁定意旨參照）。
二、本件原告係基於兩造間移動式小豪宅(貨櫃屋)訂購契約（下
    稱系爭契約）之法律關係向被告請求給付，被告雖提出110
    年11月1日兩造人員之對話內容，主張兩造協議於同年月7日
    在被告公司所在地進行驗收、付款及交貨（卷67至69頁），
    請求將本件訴訟移轉管轄至臺灣士林地方法院云云；經查，
    原告起訴狀所附之訂購單上明文記載工地為：花蓮縣○○鄉○○
    村○○00000號（下稱本件工地），且被告公司員工曾向原告
    公司人員稱：「到時運到現場，我們是下在大馬路這，您的
    吊車再運進去嗎?」、「到時如果進得去，我們拖車停在門
    口讓您現場的吊車吊進去…」等語，此有上開訂購單及110年
    8月11日對話內容可稽（卷15、73頁），參以被告於110年11
    月9日以存證信函自陳曾請原告在出貨前付清尾款與「運輸
    」費用，因原告未給付方暫停出貨等語（卷29頁），是兩造
    若未約定交貨地為本件工地，被告何須請求原告支付運輸費
    用？是系爭契約之債務履行地應為本件工地，否則原告向被
    告訂立系爭契約購買貨櫃屋作為民宿之用之契約目的即無從
    達到，足認兩造間有約定債務履行地之意思表示合致。本件
    因系爭契約所生之訴訟，自得由債務履行地之法院即本院管
    轄。從而，聲請人以兩造間並無約定債務履行地，而以聲請
    人之公司登記主營業所設於新北市八里區，即認本院無管轄
    權，請求將本件訴訟移轉管轄至臺灣士林地方法院，即有不
    符，應予駁回。
三、依法裁定如主文。
中　　華　　民　　國　　111 　年　　2 　　月　　14　　日
                  民事第二庭  法　官  李可文
以上正本係照原本作成。
本裁定不得聲明不服。
中　　華　　民　　國　　111 　年　　2 　　月　　14　　日
                              書記官  陳雅君